# 其他综合收益

提问人：大葱拌牛肉 时间：2016-06-27 15:34:11
2014 年的修订的企业会计准则中哪一条具体准则规定了其他综合收益的列报？是财务报表列报这一节吗？

回答人：chenyiwei
《企业会计准则第 30 号——财务报表列报（ 2014 年修订）》第三十三条、第四十条。